【裁判字號】    90,簡上,170
【裁判日期】    901026
【裁判案由】    賭博
【裁判全文】
臺灣高雄地方法院刑事判決                          九十年度簡上字第一七號
    上  訴  人
    即  被  告  甲○○
    選任辯護人  吳玉豐
右列上訴人即被告因賭博案件，不服本院鳳山簡易庭九十年度鳳簡字第四九七號中華
民國九十年八月二日第一審簡易判決（聲請簡易判決處刑案號：九十年度偵字第七二
八一號），提起上訴，本院判決如左：
    主  文
原判決撤銷。
甲○○共同連續意圖營利，聚眾賭博，處有期徒刑伍月。如易科罰金，以佰元折算
壹日。
傳真機壹臺、錄音機壹臺、錄音帶捲、計算機貳臺、電話機壹臺、帳單貳張、本期
簽單陸張、歷屆簽單柒張、位數表柒張，均沒收。
    事  實
一、甲○○與綽號「董仔」（起訴書誤載為「蕭仔」）之不詳姓名成年男子，共同基
    於意圖營利之概括犯意，自民國九十年二月間某日起至同年四月十二日止，由該
    綽號「董仔」之不詳姓名成年男子擔任組頭，甲○○則擔任「柱仔腳」，並將其
    位於高雄縣鳳山市○○路三六五號二樓之住處闢為公眾得出入之場所，經營俗稱
    「六合彩」之賭局，聚集不特定之多數人，以附表所示俗稱「二星」、「三星」
    、「四星」、「台組」、「特尾」等方式，供參賭者以（○七）0000000
    號電話簽賭下注，每簽選一支號碼分別繳交如附表所示之賭金，猜號核對依香港
    政府所發行每星期二、四開獎之六合彩中獎號碼重新編組之號碼賭博財物，如簽
    中者，可得如附表所示之彩金，否則所繳賭資悉歸該綽號「董仔」之男子所有，
    甲○○則自每一簽賭號抽取新臺幣（下同）伍角，以此方式圖利。嗣於九十年四
    月十二日下午五時三十分許，在上址為警查獲，並扣得其所有供犯罪所用之傳真
    機一臺、錄音機一臺、錄音帶三捲、計算機二臺、電話機一臺、帳單二張、本期
    簽單六張、歷屆簽單七張、倍數表七張等物。
二、案經高雄縣警察局鳳山分局移送臺灣高雄地方法院檢察署偵查後聲請簡易判決處
    刑。
    理  由
一、訊之上訴人即被告甲○○供認有於右揭時、地擔任俗稱「柱仔腳」設置「六合相
    」之賭局，聚集不特定之多數人，以附表所列之方式，猜號核對香港政府發行每
    星期二、四開獎之六合彩中獎號碼重新編組之號碼賭博財物之事實不諱，核與其
    在警訊時及檢察官偵查中供述之情節相符（被告於警訊時所述之賭資雖與偵查中
    所述不符，惟被告於本院審理時已供明警訊時所述為真，參以案重初供之法理，
    自以警訊所述為較可採），並有被告所有供賭博犯罪用之傳真機一臺、錄音機一
    臺、錄音帶三捲、計算機二臺、電話機一臺、帳單二張、本期簽單六張、歷屆簽
    單七張、倍數表七張扣案可資佐證，被告確有右揭供給賭場、聚眾賭博及普通賭
    博犯行，已堪認定。
二、查高雄縣鳳山市○○路三六五號二樓雖係住宅，惟既供不特定之多數人出入簽賭
    ，自屬公眾得出入之場所，核被告意圖營利提供場所聚眾賭博，係犯刑法第二百
    六十八條之供給賭場及聚眾賭博罪；又被告就附表所列方式兼與其他簽賭者，同
    在公眾得出之場所賭博財物，係犯刑法第二百六十六條第一項前段之賭博罪。被
    告前後供給賭場、聚眾賭博及普通賭博犯行，均係反覆實施而犯同一之罪名，顯
    係各基於一概括犯意，均應論以連續犯，分別以一罪論。被告所犯圖利供給賭場
    、圖利聚眾賭博及普通賭博三罪，係基於一個賭博犯意之決定，達成其同一犯罪
    之各個舉動，應屬法律概念之一行為，其一行為觸犯上開三罪名，為想像競合犯
    ，應依刑法第五十五條規定從一重之圖利聚眾賭博罪處斷。又被告與綽號「董仔
    」之不詳姓名年籍成年男子間，有犯意聯絡及行為分擔，為共同正犯。
三、原審予以論罪科刑，固非無見，惟查：如附表所示編號一、二、三之賭博方式均
    是自○一號至四七號猜押號碼，且每次賭注依序為七十八元、六十八元、六十八
    元，而如附表所示編號四、五之賭博方式分別是自○○至九九共一百個號碼、○
    ○○至九九九共一千個號碼簽押一個號碼，且如附表所示編號四之賭注亦為八十
    元，原審判決於附表欄內認定如附表所示編號一、二、三之賭博方式均是自○一
    號至九九號猜押號碼，且每次賭注依序為八十元、七十五元、八十元，又如附表
    所示編號四、五之賭博方式係自○一至九九、○○一至九九九號中簽選一個號碼
    ，且如附表所示編號四之賭注為四百十元，均與事實有違。另本件於查獲被告時
    ，另尚扣有帳單二張、本期簽單六張、歷屆簽單七張、倍數表七張等物，亦均係
    被告所有，供犯罪所用之物，原審判決未予宣告沒收，亦有未洽。上訴人即被告
    以原審判決過重，無力支付罰金為由提起上訴，固無理由，然原判決既有上開可
    議之處，自應由本院將原判決撤銷改判。審酌被告並無犯罪前科，有臺灣高等法
    院被告全國前案紀錄表及臺灣高雄地方法院檢察署刑案資料查註紀錄表各一件附
    卷可稽，素行尚佳，其經營俗稱之「六合彩」賭博，雖嚴重危害社會經濟秩序，
    惟其經營期間未久，又係擔任樁腳，所獲利益非鉅，犯後並坦承犯行態度良好，
    且其罹有肢障，夫又已歿，而子仍就學中，負擔甚重等情，亦有其所提出之中華
    民國殘障手冊影本、戶籍謄本影本、學生證影本等件在卷可稽，其情堪憫等一切
    情狀，量處如主文所示之刑，並諭知易科罰金之折算標準。扣案之傳真機一臺、
    錄音機一臺、錄音帶三捲、計算機二臺、電話機一臺、帳單二張、本期簽單六張
    、歷屆簽單七張、倍數表七張，均係被告所有，且係供犯罪所用之物，業據被告
    供明在卷（見警卷第一頁反面、偵查卷第六頁反面、本院九十年十月十七日審判
    筆錄），均依刑法第三十八條第一項第二款併為沒收之諭知。
據上論斷，應依刑事訴訟法第四百五十五條之一第三項、第三百六十九條第一項前段
，刑法第二十八條、第五十六條、第二百六十六條第一項前段、第二百六十八條、第
五十五條、第四十一條第一項、第三十八條第一項第二款，罰金罰鍰提高標準條例第
一條前段、第二條，判決如主文。
中      華      民      國    九十      年    十      月    二十六    日
                                  臺灣高雄地方法院刑事庭
                                      審判長法  官  黃建榮
                                            法  官  陳淑卿
                                            法  官  李麗珠
右正本證明與原本無異。
不得上訴。
                                           書記官    陳掌珠
中      華      民      國      九十      年    十      月    二十九    日
附錄本判決論罪之法條：
刑法第二百六十六條第一項前段
在公共場所或公眾得出入之場所賭博財物者，處一千元以下罰金。
刑法第二百六十八條
意圖營利，供給賭博場所或聚眾賭博者，處三年以下有期徒刑，得併科三千元元以下
罰金。
附表：
┌──┬──┬────────────────┐
│編號│俗稱│  賭    博      方      式      │
├──┼──┼────────────────┤
│    │二  │核對香港政府發行每星期二、四開獎│
│    │    │六合彩六組號碼，每次猜押二組號碼│
│一  │    │（○一號－四十七號），每二組賭注│
│    │    │七十八元，如二組均押中，可得五千│
│    │    │三百元賭金，如未押中，賭金歸組頭│
│    │星  │所有。                          │
├──┼──┼────────────────┤
│    │三  │核對香港政府發行每星期二、四開獎│
│    │    │六合彩六組號碼，每次猜押三組號碼│
│二  │    │（○一號－四十七號），每三組賭注│
│    │    │六十八元，如三組均押中，可得五萬│
│    │    │三千元賭金，如未押中，賭金歸組頭│
│    │星  │所有。                          │
├──┼──┼────────────────┤
│    │四  │核對香港政府發行每星期二、四開獎│
│    │    │六合彩六組號碼，每次猜押四組號碼│
│三  │    │（○一號至四十七號），每四組賭注│
│    │    │六十八元，如四組均押中，可得六十│
│    │    │五萬元賭金，如未押中，賭金歸組頭│
│    │星  │所有。                          │
├──┼──┼────────────────┤
│    │台  │由賭客自○○至九九一百個號碼中，│
│    │    │每簽押一個號碼，賭注八十元，猜押│
│四  │    │六合彩各組個位數號碼依序組成之五│
│ │    │組二位數，如押中，由組頭給付依倍│
│    │    │數表計算之賭金，如未押中，賭金歸│
│    │組  │組頭所有。                      │
├──┼──┴────────────────┤
│    │特  │由賭客自○○○至九九九共一千個號│
│    │    │碼中，每簽押一個號碼，賭注新台幣│
│五  │    │（下同）八十元，猜六合彩三、四、│
│    │    │五、組個位數號碼依序組三位數字，│
│    │    │如押中由組頭給付依倍數表計算之賭│
│    │尾  │金，如不中賭注歸組頭所有。      │
└──┴──┴────────────────┘


司法院資訊處製作；財團法人民間司法改革基金會備份。
